【裁判字號】    90,自,184
【裁判日期】    900802
【裁判案由】    侵占
【裁判全文】
臺灣板橋地方法院刑事判決                            九十年度自字第一八四號
    自  訴  人  宇發交通有限公司
    代  表  人  王瓊瑤
    共      同
    代  理  人  乙○○
                鄭進龍
    被      告  甲○○
右列被告因侵占案件，經自訴人提起自訴，本院判決如左：
    主  文
甲○○無罪。
    理  由
一、自訴意旨略以：被告丙○○（未到案，另行審結）於民國八十九年十二月十二日
    與自訴人與發交通有限公司簽訂計程車租送契約，並由被告甲○○擔任保證人，
    雙方約定由自訴人將車號六Ａ－一一八號車輛交予丙○○保管使用，丙○○每月
    應支付新台幣（下同）二萬零四百二十元使用費予自訴人，待九十二年後該車體
    即屬被告丙○○所有，在未依約給付使用費完畢前，該車之所有權仍歸自訴人所
    有，不得佔為己有任意處分。詎被告丙○○自租得該車後非但未能依約行事，且
    失去聯絡。經多次催告均無音訊。因認被告丙○○、甲○○二人所為，係涉有刑
    法第三百三十五條第一項之侵占罪嫌。
二、自訴人認被告甲○○涉有上開罪嫌無非以契約書及郵局存證信函影本各一件，為
    其主要論據。訊據被告甲○○堅決否認有前開侵占犯行，辯稱：我只是保證人，
    前幾天丙○○說要我先把車開回去公司，我也開回去了等語。
三、按犯罪事實應依證據認定之，無證據不得推定其犯罪事實，刑事訴訟法第一百五
    十四條定有明文；又認定不利於被告之事實，須依積極證據，苟積極證據不足為
    不利於被告事實之認定時，即應為有利於被告之認定，更不必有何有利之證據，
    最高法院三十年上字第八一六號判例定有明文可資參照。經查：自訴人所有車號
    六Ａ─一一八號營業小客車一輛，係租予同案被告丙○○駕駛，而被告甲○○僅
    係擔任同案被告丙○○租賃契約之保證人之事實，分別由被告甲○○及自訴人之
    代理人鄭進龍供陳在卷，且有該駕駛員約僱契約書一件附卷可稽，被告甲○○既
    未持有該車使用，且於事後亦經丙○○通知後，將該營業小客車駛還自訴人宇發
    交通有限公司，此亦經自訴人代理人乙○○於本院訊問時陳明在卷（見本院九十
    年五月三十一日筆錄），自訴人之代理人鄭進龍復稱「我們主要是告丙○○侵占
    ，至於被告甲○○已經盡了保人的義務，車子也已經還了，我想被告甲○○刑事
    部分不予追究」等語（見本院九十年七月十九日審判筆錄）。是自訴人既無確切
    之事證，僅憑推測懷疑之詞，即率爾指訴被告甲○○侵占，已難令人信服，況被
    告甲○○既未占有該營業小客車，僅係擔任丙○○之保證人，且於事後並將該車
    歸還予自訴人，於其有何不法利益？此外，復查無其他積極確切之證據足資認定
    被告甲○○有何侵占該營業小客車之犯行，既不能證明被告甲○○犯罪，依右開
    說明，自應依法為被告甲○○無罪之諭知。
據上論斷，應依刑事訴訟法第三百四十三條、第三百零一條第一項，判決如主文。
中      華      民      國      九十      年      八      月      二    日
                               臺灣板橋地方法院刑事第一庭
                                     法  官    胡  堅  勤
右正本證明與原本無異。
如不服本判決，應於判決送達後十日內，向本院提出上訴狀。
                                     書記官    劉  文  美
中      華      民      國      九十      年      八    月        二    日


司法院資訊處製作；財團法人民間司法改革基金會備份。
